臺灣基隆地方法院交通事件裁定　　　　　　　　　　　九十三年度交聲字第六三號
　　移送機關即
　　原處分機關　交通部公路總局臺北區監理所基隆監理站
　　異　議　人　甲○○　男　三.
　　即受處分人
右列受處分人因違反道路交通管理處罰條例聲明異議案件，對於交通部公路總局臺北
區監理所基隆監理站九十三年三月十一日所為之處分（原處分：基監字第裁四二─Ａ
ＢＺ三八六一九八號），聲明異議，本院裁定如左：
    主    文
異議駁回。
    理    由
一、按汽車行駛於道路上，其汽車駕駛人未繫安全帶者，處駕駛人新台幣（下同）一
    千五百元罰鍰，道路交通管理處罰條例第三十一條第一項定有明文。
二、本件異議人即受處分人甲○○（以下稱受處分人），於民國九十二年十二月十九
    日晚間七時二十五分許，駕駛車號Ｇ六─六三八０號自用小客車，途經臺北市○
    ○○路○段十九巷內時，因未繫安全帶，為臺北市警察局內湖分局文德派出所員
    警乙○○發現攔停，並以受處分人有違反道路交通管理處罰條例第三十一條第一
    項之行為當場掣單舉發，受處分人拒絕簽章，經舉發員警乙○○記明事由後，依
    道路交通管理事件統一裁罰基準及處理細則第十一條第一項第一款之規定，視為
    已收受。受處分人不服舉發，原處分機關認受處分人有上開違規行為，乃依道路
    交通管理處罰條例第三十一條第一項之規定，裁處受處分人罰鍰一千五百元。
三、本件受處分人坦承於右揭時地駕車經過，為員警乙○○攔停之事實，然矢口否認
    有何未繫安全帶駕車之行為，辯稱：伊於車輛行進間確有繫安全帶，嗣遭員警攔
    停後，方鬆開安全帶云云。經查：受處分人駕駛自用小客車，行經臺北市○○○
    路○段十九巷內時未繫安全帶乙節，業據證人即舉發員警乙○○於本院調查時結
    證稱：九十二年十二月十九日晚間七時二十分許，在臺北市○○區○○路一一二
    巷，其騎乘警用機車與受處分人駕駛之Ｇ六─六三八０號自用小客車對向而行，
    自受處分人駕駛車輛之左側看過去，發現受處分人於車輛行進間未繫安全帶，遂
    自後追逐受處分人，而在臺北市○○○路○段十九巷內，於受處分人駕駛座的左
    側以手勢請伊停靠，此時受處分人以左手拉安全帶並作勢放開，並告訴我是因為
    攔檢伊才解開安全帶，但是其在駕駛座左側攔檢時確實看到受處分人未繫安全帶
    ，受處分人是在停車時才作勢解開安全帶，受處分人的舉動是違反常情的，因為
    一般駕駛人遭攔停時，都會先詢問員警是何事，不會立即解開安全帶等語（見本
    院九十三年五月十日訊問筆錄）。受處分人對證人之證言無法舉出或請本院調查
    對其有利之證據，以使本院對證人所證受處分人違規之事實產生合理之懷疑，而
    交通員警掣單舉發違反道路交通管理處罰條例所列之違規事實，本質上為行政處
    分，係公務員基於職務上之權力，依法就特定之具體事件所為之具公法上效果之
    單方面行政行為，基於公務員為公法上行為具有公信力之原則，該行政行為當可
    被推定為真正，其據以依法處分之事實認定亦為正確無誤，從而尚難認受處分人
    之上開辯解為可採。本件事證明確，受處分人之違規行為，堪予認定。綜上所述
    ，受處分人確有駕駛自用小客車行駛於道路而未繫安全帶之違規行為，原處分機
    關依道路交通管理處罰條例第三十一條第一項規定，裁處受處分人一千五百元罰
    鍰，核無違誤，本件受處分人之異議為無理由，應予駁回。
四、據上論斷，應依道路交通案件處理辦法第十九條，裁定如主文。
中　　　華　　　民　　　國　　九十三　　年　　　五　　　月　　三十一　　日
                                臺灣基隆地方法院交通法庭
                                    法  官    劉  桂  金
右正本證明與原本無異。
對於本件裁定如有不服，應於收受送達後五日內，向本院提出抗告書狀，敘述抗告之
理由，抗告於臺灣高等法院。
                                    書記官    黃  士  元
中　　　華　　　民　　　國　　九十三　　年　　　六　　　月　　三　　日
